【裁判字號】    98,審抗,10
【裁判日期】    980306
【裁判案由】    聲請停止強制執行
【裁判全文】
臺灣高雄地方法院民事裁定              98年度審抗字第10號
再 抗 告人  乙○○
相  對  人  聯邦商業銀行股份有限公司
                        、3樓.
法定代理人  甲○○
上列當事人間聲請停止強制執行事件，再抗告人對於本院98年2
月12日裁定提起再抗告，本院裁定如下：
  主  文
再抗告駁回。
  理  由
一、按對於簡易訴訟程序之第二審裁判，其上訴利益逾民事訴訟
    法第466 條所定之額數者，當事人僅得以其適用法規顯有錯
    誤為理由，逕向最高法院提起上訴或抗告，同法第436 條之
    2 第1 項定有明文。而依該法第466 條第1 項規定：對於財
    產權訴訟之第二審判決，如因上訴所得受之利益，不逾新台
    幣（下同）100 萬元者，不得上訴。此項利益數額，業經司
    法院依同條第3 項規定，以命令自民國91年2 月8 日起，增
    至150 萬元。是以對於簡易訴訟之第二審裁判，其上訴利益
    未逾150 萬元者，即不得逕向最高法院提起上訴或抗告。若
    簡易訴訟之本案訴訟，係屬不得上訴於第三審之事件，其第
    二審法院所為裁定，不得再抗告。民事訴訟法第436 條之2
    第1 項、第466 條第1 、2 項、第484 條第1 項前段定有明
    文。而提起再抗告，如係對於不得再抗告之裁定而再抗告者
    ，原法院應以裁定駁回之，民事訴訟法第495 條之1 第1 項
    準用同法第442 條第1 項亦有明定。再者，訴訟或非訟事件
    得否抗告及再抗告，均係基於法律之規定，殊不因法院於裁
    判正本上有無記載或其記載是否錯誤，而可變更法律之規定
    。
二、再抗告意旨略為：伊收到支付命令時，因不懂法律及遭相對
    人誤導，致未能依法提出異議，遭相對人查封執行房屋，而
    伊僅為信用卡附卡之持卡人，並非信用卡契約當事人，相對
    人請求伊負連帶責任，有違誠信原則，伊已提起確認債權不
    存在之訴訟，求為廢棄原裁定等語。
三、經查，依再抗告人所述之確認債權不存在訴訟，其訴訟標的
    價額為新台幣（下同）399,981 元，尚未達前開民事訴訟法
    第46 6條所定得上訴第三審之150 萬元額數，業經本院依職
    權調卷查明屬實，是該本案訴訟屬於不得上訴於第三審法院
    之事件，則本件因此所衍生之聲請停止執行事件，自應和本
    案訴訟適用相同之審級程序。揆諸上揭規定，對本院駁回其
    抗告之裁定，不得再為抗告，再抗告人提起本件再抗告，於
    法不合，應予駁回。至再抗告人因本院裁定正本誤載為本件
    得再抗告而繳納之裁判費1,000 元，本院會另發文通知退費
    ，附此敘明。
四、依民事訴訟法第436 條之2 第2 項、第495 條之1 、第442
    條第1 項、第95條、第78條規定，裁定如主文。
中    華    民    國    98    年    3     月     6    日
                  民事第二庭審判長法  官  林紀元
                                  法  官  甯  馨
                                  法  官  蘇姿月
正本係照原本作成。
本裁定不得抗告。
中    華    民    國    98    年    3     月    6     日
                                  書記官  陳美月


司法院資訊處製作；財團法人民間司法改革基金會備份。
